【裁判字號】    97,易,1514
【裁判日期】    970627
【裁判案由】    竊盜
【裁判全文】
臺灣臺北地方法院刑事判決              97年度易字第1514號
公  訴  人  臺灣臺北地方法院檢察署檢察官
被      告  甲○○
上列被告因竊盜案件，經檢察官提起公訴（97年度偵字第6472號）
，本院判決如下：
    主  文
甲○○竊盜，處拘役肆拾日，如易科罰金，以新臺幣壹仟元折算
壹日。
    事  實
一、甲○○於民國96年12月19日20時許，在英屬維京群島商加州
    健康事業有限公司臺灣分公司位於臺北市○○區○○街52號
    之健身中心（下稱加州健身中心）更衣室內，見乙○○所有
    之SONYERICSSON牌K500i型號行動電話（其序號為000000000
    000000號）放在置物箱內，遂意圖為自己不法之所有，基於
    竊盜之故意，徒手將該行動電話取走以竊取之。嗣因乙○○
    遍尋不著其上開行動電話而報警處理，經警方循線追查，始
    得知上情。
二、案經臺北市政府警察局萬華分局報請臺灣臺北地方法院檢察
    署檢察官偵查起訴。
    理  由
一、按被告以外之人於審判外之言詞或書面陳述，除法律有規定
    者外，不得作為證據；又按被告以外之人於審判外之陳述，
    雖不符合同法第159條之1至第159條之4之規定，但經當事人
    於審判程序同意作為證據，法院審酌該言詞陳述或書面陳述
    作成時之情況，認為適當者，亦得為證據。當事人、代理人
    或辯護人於法院調查證據時，知有第159條第1項不得為證據
    之情形，而未於言詞辯論終結前聲明異議者，視為有前項之
    同意，刑事訴訟法第159條第1項及第159條之5分別定有明文
    。查本判決所引用之證人乙○○、高慧容於警方詢問時之證
    述（見偵查卷第4-7頁），雖均屬傳聞證據，惟被告於本院
    準備、審理程序對於上開證述之證據能力均未予爭執，且迄
    至言詞辯論終結前亦未再聲明異議，本院審酌上開證據資料
    製作時之情況，尚無違法不當之瑕疵，亦認為以之作為證據
    應屬適當，故揆諸前開規定，爰逕依刑事訴訟法第159條之5
    規定，認前揭證據資料均例外有證據能力，合先敘明。
二、訊據被告甲○○固不否認其有占有序號000000000000000號
    之SONYERICSSON牌K500i型號行動電話，並將之交由其女兒
    使用之事實，惟矢口否認有何竊盜犯行，辯稱，該行動電話
    係伊於西門町捷運站麥當勞餐廳附近撿到的，並非於加州健
    身中心內所竊得云云。
三、經查，上開序號000000000000000號之SONYERICSSON牌K500i
    型號行動電話於96年12月下旬某日遭被告占有，被告並於將
    原置於該行動電話內之SIM 卡抽離後，交給其女兒高慧容使
    用等情，業經被告坦承不諱（見偵查卷第10頁）。又該行動
    電話於96年12月20日14時06分許，曾為被告之女高慧容搭配
    0000000000號門號使用等情，除據證人高慧容於警方詢問時
    證述在卷（見本院卷第7 頁）外，復有遠傳電信通聯調閱查
    詢單及門號查詢資料各1只附卷可稽（見偵查卷第21-22頁）
    ，顯然被告係於96年12月20日前取得上開行動電話占有等情
    ，堪以確定。又該序號000000000000000 號之SONYERICSSON
    牌K500i 型號行動電話為乙○○所有，並於96年12月19日19
    時20分許經乙○○放在加州健身中心置物櫃後遺失之事實，
    業經證人乙○○於警方詢問時證述無誤（見偵查卷第4-5 頁
    ），並有內政部警政署刑事警察局網路報案列印資料1 紙在
    卷可參（見偵查卷第20頁），可見被告占有上開行動電話之
    時點，應在96年12月19日19時20分許至同年月20日14時06分
    許間之某時。
四、被告雖於警方詢問時辯稱該行動電話係伊於西門町捷運站麥
    當勞餐廳附近撿到的云云（見偵查卷第10頁），惟又於檢察
    官偵訊時改稱，伊係於要往西門捷運站的誠品書店人行道旁
    撿到的云云（見偵查卷第28頁），衡以一般人縱對於其過去
    行為之時點，雖難強求其有明確之記憶，然拾獲本案上開行
    動電話一事並非經常發生，亦非屬瑣碎雜事，若確有其事，
    理應得以辨別拾獲地點之特徵，被告竟對此前後反覆，則該
    行動電話是否確為被告拾獲，確有可疑。再者，證人即告訴
    人乙○○所有之上開行動電話係於96年12月19日19時20分許
    後，在加州健身中心遺失等情已如前述，而依英屬維京群島
    商加州健康事業有限公司臺灣分公司97年4月8日函件所附被
    告進入其公司所屬健身中心紀錄所示，被告於上開行動電話
    遺失當日即96年12月19日20時16分28秒，亦有進入加州健身
    中心西門會所之事實，故公訴人認被告係於該健身中心內取
    得上開行動電話等情，即非無據。又參以被告自述其取得上
    開行動電話之占有係在晚間10時30分返家前（見偵查卷第29
    頁），而證人即被告之女高慧容係於96年12月20日14時06分
    許起開始使用上開行動電話如前述，因此被告取得該行動電
    話之時點應在96年12月19日22時30分前，與告訴人失竊行動
    電話之時點甚為接近，衡以被告取得該序號00000000000000
    0號之SONYERICSSON牌K500i型號行動電話之時間、地點均與
    告訴人失竊之時間、地點接近及吻合，可見竊取告訴人上開
    行動電話者，即為被告無疑。此外，復有臺北市政府警察局
    萬華分局扣押筆錄、扣押物品目錄表、贓物認領保管單、現
    場照片3張附卷可資佐證（見偵查卷第12-18頁），是本案事
    證明確，被告未經告訴人乙○○之允許，在上開地點竊取行
    動電話等情，堪以認定，自應依法論科。
五、核被告所為，係犯刑法第320條第1項之竊盜罪。爰審酌被告
    於本案行為前並無前科記錄，有臺灣高等法院被告前案紀錄
    表1 份在卷可參，素行尚佳，惟為圖小利，擅竊取他人所有
    之行動電話，並造成告訴人之財產損失，殊無足取；及考量
    其所竊取之行動電話價值非鉅，竊得後不久即遭查獲並將該
    行動電話發還告訴人，所造成之損害輕微，及其犯罪之動機
    、目的、生活狀況、智識程度、所生危害暨犯後否認犯行之
    態度等一切情狀，量處如主文所示之刑，並諭知易科罰金之
    折算標準。
據上論斷，應依刑事訴訟法第284條之1、第299條第1項前段，刑
法第320條第1項、第41條第1項前段，刑法施行法第1條之1，判
決如主文。
本案經檢察官蕭方舟到庭執行職務
中    華    民    國    97    年    6     月    27    日
                  刑事第十庭    法  官  林柏泓
如不服本判決，應於判決送達後10日內向本院提出上訴狀（應抄
附繕本）。告訴人或被害人如對於本判決不服者，應具備理由請
求檢察官上訴，其上訴期間之計算係以檢察官收受判決正本之日
期為準。
以上正本證明與原本無異。
                                書記官  柯貞如
中    華    民    國    97    年    6     月    27    日
附錄本案論罪科刑法條：
中華民國刑法第320條
（普通竊盜罪、竊佔罪）
意圖為自己或第三人不法之所有，而竊取他人之動產者，為竊盜罪，處
 5 年以下有期徒刑、拘役或 5 百元以下罰金。
意圖為自己或第三人不法之利益，而竊佔他人之不動產者，依前項之規定
處斷。
前二項之未遂犯罰之。


司法院資訊處製作；財團法人民間司法改革基金會備份。
